【裁判字號】    88,易,1592
【裁判日期】    890317
【裁判案由】    竊盜
【裁判全文】
臺灣屏東地方法院刑事判決                        八十八年度易字第一五九二號
    公  訴  人  臺灣屏東地方法院檢察署檢察官
    被      告  乙○○
右列被告因竊盜案件，經檢察官提起公訴（八十八年度偵字第六八二一號），本院判
決如左：
     主  文
乙○○無罪。
     理  由
一、公訴意旨略以：被告乙○○意圖為自己不法之所有，於八十八年八月四日上午，
    利用投宿屏東縣枋寮鄉○○路二四三之一號紫羅蘭汽車旅館二一七號房之機會，
    將房間內之廿九吋電視機及小冰箱各一台竊為已有，並於當日退房後，以所駕Ｋ
    Ｕ－四九八六號自小客載離現場，因認被告涉有刑法第三百二十條第一項之竊盜
    罪嫌。
二、按犯罪事實應依證據認定之，無證據不得推定其犯罪事實，刑事訴訟法第一百五
    十四條定有明文。又認定不利於被告之事實，須依積極證據，茍積極證據不足為
    被告不利事實之認定時，即應為有利於被告之認定，更不必有何有利之證據；認
    定犯罪事實所憑之證據，雖不以直接證據為限，間接證據亦包括在內；然而無論
    為直接證據或間接證據，其為訴訟上之證明，須於通常一般人均不致有所懷疑，
    而得以確信其為真實之程度者，始得據為有罪之認定，此有最高法院三十年上字
    第八一六號、七十六年臺上字第四九八六號刑事判例可資參照。
三、訊據被告乙○○堅決否認有何竊盜犯行，辯稱：伊於八十八年七月三十一日結婚
    ，因蜜月旅行始與其妻一同投宿上開汽車旅館，並未竊取電視機及小冰箱；和解
    書係其父蔡春來所為，伊不知情等語。而公訴人認被告涉有前揭犯行，無非以告
    訴人甲○○之指述、照片四幀、和解書一紙為主要論據。
四、經查：
（一）告訴人甲○○之指述及照片四幀，僅得證明該汽車旅館當日確有遺失電視機及
      小冰箱之事實，而卷附之和解書，係被告之父蔡春來為息事寧人所簽，並不得
      據此推論被告有竊盜犯行，先予敘明。
（二）該汽車旅館遺失之電視機及小冰箱，體積非小，且被告投宿之二一七號房外兩
      側，分別為高度差距達三公尺之鄉○○路及蓮霧園，有勘驗筆錄及現場照片三
      幀（見本院卷編號六、七、八之照片）可稽，是被告並無可能由該房間外兩側
      搬離前揭失竊物品。如被告欲搬運前揭物品，應僅有以汽車載運、由該汽車旅
      館出口駛離之方法可行。
（三）經本院實地將如前揭遭竊物品大小之電視機、小冰箱，裝入被告當日原開至該
      汽車旅館之汽車之結果，電視機及小冰箱因體積過大，無法置入被告汽車之後
      行李箱，如欲將前揭物品置入被告汽車，僅有將之置入汽車後座可行，有勘驗
      筆錄足稽。惟被告之自小客車之擋風玻璃及車窗並未加裝深色隔熱紙，如被告
      將之置入汽車後座，由前之擋風玻璃視之，極易為人發覺，況由被告投宿之二
      一七房，至該汽車旅館之出口，尚有相當長之距離（見本院卷編號五之照片）
      是被告應不可能將前揭物品置入車後座，再由汽車旅館出口駛離。是公訴人所
      指被告之犯罪手法，事實上為不可能實現之手法。
（四）被告辯稱伊係因蜜月旅行，始與其妻投宿前揭旅館，此據證人即被告妻丙○○
      結證屬實，並有戶籍謄本可稽。是衡情被告並無必要於蜜月旅行途中竊取前揭
      物品。被告所辯，應堪予以採信。綜上所述，公訴人憑以認定被告涉犯竊盜罪
      嫌之各項證據資料，均未能積極證明被告確係竊取上開物品之行為人，自難遽
      令其負本件竊盜罪責。此外，復查無其他積極證據足資證明被告有公訴人所指
      之竊盜犯行，既不能證明被告犯罪，依前開法條及判例要旨，自應為被告無罪
      之諭知。
據上論斷，應依刑事訴訟法第三百零一條第一項，判決如主文。
本案經檢察官何克昌到庭執行職務。
中      華      民      國      八十九      年      三    月    十七    日
                                      臺灣屏東地方法院刑事第二庭
                                          法  官  李  宛  玲
右正本證明與原本無異。
對於本判決如有不服應於收受送達後十日內向本院提出上訴書狀上訴於台灣高等法院
高雄分院並按他造當事人之人數附具繕本。
                                          書記官   林  天  化
中      華      民      國      八十九      年      三    月    十七    日


司法院資訊處製作；財團法人民間司法改革基金會備份。
